臺灣桃園地方法院小額民事判決
111年度壢保險小字第288號
原      告  富邦產物保險股份有限公司

法定代理人  賴榮崇  
訴訟代理人  羅盛德律師
被      告  賴建宏  
上列當事人間請求損害賠償(交通)事件，本院於民國111年6月15
日言詞辯論終結，判決如下：
　　主    文
一、被告應給付原告新臺幣（下同）27,544元，及自民國111年3
    月25日起至清償日止，按週年利率5%計算之利息。
二、原告其餘之訴駁回。
三、訴訟費用1,000元，由被告負擔646元，餘由原告負擔。
四、本判決原告勝訴部分得假執行。
    理  由  要  領
一、按民事訴訟法第436條之8第1項規定：「關於請求給付金錢
    或其他代替物或有價證券之訴訟，其標的金額或價額在新台
    幣十萬元以下者，適用本章所定之小額程序。」同法第436 
    條之18規定：「判決書得僅記載主文，就當事人有爭執事項
    ，於必要時得加記理由要領。」
二、原告主張
　　被告於109年6月13日凌晨2時37分許，駕駛車牌號碼000-000
    0號自小客車，行經桃園市○鎮區○○路00號前，因駕車不慎撞
    擊原告所承保訴外人盧雲淦所有、訴外人盧清浩駕駛之車牌
    號碼000-0000號自小客車（下稱系爭車輛），經原告查證屬
    實後賠付必要修復費用共42,619元（其中工資為9,125元、
    烤漆為9,424元、零件為24,070元）。爰依民法侵權行為及
    保險法第53條第1項規定，提起本件訴訟等語。並聲明：被
    告應給付原告42,619元，及自起訴狀繕本送達翌日起至清償
    日止，按週年利率5%計算之利息。
三、被告答辯
　　原告請求金額過高，且其目前沒有錢賠償等語，資為抗辯。
    並聲明：原告之訴駁回。
四、是依上揭規定，以下僅就（一）原告得請求賠償之金額若干
    ？（二）被告得否分期、緩期清償？記載理由要領如下：
（一）原告得請求賠償之金額若干？　　
　　⒈按民法第213條第1、3項規定：「負損害賠償責任者，除法
      律另有規定或契約另有訂定外，應回復他方損害發生前之
      原狀。第1項情形，債權人得請求支付回復原狀所必要之
      費用，以代回復原狀。」又所謂必要修復費用，如修理材
      料以新品換舊品時，應予折舊（最高法院77年度第9次民
      事庭會議決議參照）。
　　⒉經查，系爭車輛修理費用為42,619元（其中工資為9,125元
      、烤漆為9,424元、零件為24,070元），有估價單及統一
      發票等件影本可證（見本院卷第8至17頁）。被告雖辯稱
      原告請求金額過高等語。然查上開估價單係由系爭車輛原
      廠維修處所開立，有估價單及統一發票等件影本可證（見
      本院卷第8至17頁），該維修廠應具備修復系爭車輛之專
      業能力，是其所開立之估價單應屬可採。被告又未具體指
      明何項目之維修費用過高，或提出任何證據供本院審酌，
      是難認被告之抗辯可採。
　　⒊而原告既係以新零件替代舊零件，自應就零件費用計算並
      扣除折舊，始屬公平。依行政院所頒固定資產耐用年數表
      及固定資產折舊率之規定，系爭車輛之耐用年數為5年，
      依定率遞減法每年折舊1000分之369，另依營利事業所得
      稅查核準則第95條第6項規定：「固定資產提列折舊採用
      定率遞減法者，以1年為計算單位，其使用期間未滿1年者
      ，按實際使用之月數相當於全年之比例計算之，不滿1月
      者，以1月計。」查系爭車輛之出廠年月為107年5月，有
      系爭車輛行車執照可證（見本院卷第7頁），迄至系爭事
      故發生時即109年6月13日，已使用2年2月，則零件扣除折
      舊後之修復費用估定為8,995元（詳如附表計算式），加
      計工資9,125元、烤漆9,424元，共計27,544元。是原告得
      請求被告賠償之金額即為27,544元，原告請求在此範圍內
      ，為有理由；逾此部分之請求，則屬無據。
（二）被告得否分期、緩期清償？
　　⒈按民法第318條規定：「債務人無為一部清償之權利，但法
      院得斟酌債務人之境況，許其於無甚害於債權人利益之相
      當期限內，分期給付，或緩期清償。」惟上開規定僅係認
      法院有斟酌債務人境況，許其分期給付或緩期清償之職權
      ，非認債務人有要求分期給付或緩期清償之權利。
　　⒉查本件被告雖辯稱其目前沒有錢賠償等語。惟被告未提出
      任何證據以釋明其境況，本院自難逕許其分期或緩期給付
      。又被告因清償能力不佳致無法償還縱然為真，仍僅係債
      務人履行能力之問題，並不影響其應負之損害賠償責任，
      故被告前揭抗辯，亦不可採。
五、綜上所述，原告依侵權行為及保險代位之法律關係，請求被
    告給付27,544元，及自111年3月25日（見本院卷第45頁）起
    至清償日止，按週年利率5%計算之利息，為有理由，應予准
    許。逾此範圍之請求，則屬無據，應予駁回。
六、本件原告勝訴部分係依民事訴訟法第436條之8適用小額訴訟
    程序所為之判決，應就被告敗訴部分，依同法第436條之20
    規定，依職權宣告假執行。
七、本件事證已臻明確，兩造其餘主張陳述及所提之證據，經審
    酌均與本院前揭判斷無影響，毋庸一一論述，附此敘明。
八、訴訟費用負擔之依據：民事訴訟法第79條。並依職權確定訴
    訟費用額如主文第3項所示。　
中　　華　　民　　國　　111 　年　　7 　　月　　 1　　日
                  中壢簡易庭      法  官  周仕弘
以上為正本係照原本作成。
如不服本判決，應於送達後20日內，向本院提出上訴狀並表明上
訴理由，如於本判決宣示後送達前提起上訴者，應於判決送達後
20日內補提上訴理由書（須附繕本）。
如委任律師提起上訴者，應一併繳納上訴審裁判費。
中　　華　　民　　國　　111 　年　　7 　　月　　 1　　日
                                  書記官  巫嘉芸
附表：
折舊時間 折舊值 折舊後價值 第1年 24,070×0.369=8,882 24,070-8,882=15,188 第2年     15,188×0.369=5,604   15,188-5,604=9,584 第3年 9,584×0.369×(2/12)=589 9,584-589=8,995 
附錄：
一、民事訴訟法第436條之24第2項：
    對於小額程序之第一審裁判上訴或抗告，非以其違背法令為
    理由，不得為之。
二、民事訴訟法第436條之25：
    上訴狀內應記載上訴理由，表明下列各款事項：
    （一）原判決所違背之法令及其具體內容。
    （二）依訴訟資料可認為原判決有違背法令之具體事實。